臺灣高等法院花蓮分院刑事判決　　　　100年度上易字第159號
上　訴　人
即　被　告　黃書瑋
上列上訴人因違反毒品危害防制條例案件，不服臺灣臺東地方法
院一百年度易字第二九五號中華民國一百年十月四日第一審判決
（起訴案號：臺灣臺東地方法院檢察署一百年度毒偵緝字第三九
號、第四０號），提起上訴，本院判決如下：
    主  文
上訴駁回。
    理  由
一、按不服地方法院之第一審判決而上訴者，應向管轄第二審之
    高等法院為之。上訴書狀應敘述具體理由。上訴書狀未敘述
    上訴理由者，應於上訴期間屆滿後二十日內補提理由書於原
    審法院，逾期未補提者，原審法院應定期間先命補正。第二
    審法院認為上訴書狀未敘述理由或上訴有第三百六十二條前
    段之情形者，應以判決駁回之。但其情形可以補正而未經原
    審法院命其補正者，審判長應定期間先命補正。刑事訴訟法
    第三百六十一條、第三百六十七條，分別定有明文。所謂不
    服第一審判決之具體理由，必係依據卷內既有訴訟資料或提
    出新事證，指摘或表明第一審判決有何採證認事、用法或量
    刑等足以影響判決本旨之不當或違法，而構成應予撤銷之具
    體事由，始克當之（例如：依憑證據法則具體指出所採證據
    何以不具證據能力，或依憑卷證資料，明確指出所為證據證
    明力之判斷如何違背經驗、論理法則）；倘僅泛言原判決認
    定事實錯誤、違背法令、量刑失之過重或輕縱，而未依上揭
    意旨指出具體事由，或形式上雖已指出具體事由，然該事由
    縱使屬實，亦不足以認為原判決有何不當或違法者（例如：
    對不具有調查必要性之證據，法院未依聲請調查亦未說明理
    由，或援用證據不當，但除去該證據仍應為同一事實之認定
    ），皆難謂係具體理由，俾與第二審上訴制度旨在請求第二
    審法院撤銷、變更第一審不當或違法之判決，以實現個案救
    濟之立法目的相契合，並節制濫行上訴（最高法院九十七年
    度台上字第八九二號判決參照）。是以上訴人之上訴書狀或
    補提之上訴理由書，雖有敘述上訴理由，惟並未具體敘述第
    一審判決有上述違法、不當情形，即與未敘述具體理由無異
    ，其所為上訴，即不符合上訴之法定要件。
二、上訴人即被告黃書瑋（下稱被告）不服原審判決，於法定期
    間提起上訴，形式上雖提出上訴書狀敘述上訴理由，其理由
    略以：被告於民國一百年三月三十日十一時許，在臺東縣臺
    東市○○路附近之車輛內施用第二級毒品甲基安非他命，而
    於同日十四時十分許，為警在臺東縣成功鎮○道路附近查獲
    ，伊為警查獲時已主動對員警未發覺之罪自首，並供出毒品
    來源為張金富。又扣案之第二級毒品甲基安非他命一包並非
    被告所有，而是張金富所有，對於張金富於偵查中之證述伊
    否認之，原審未依自首及供出毒品來源減輕被告之刑，實有
    違誤云云。
三、經查：
（一）被告辯稱其係自首云云。惟被告於警詢時供稱：警方要來
      之前伊與朋友張金富在一起，．．．警方前來盤查伊時張
      金富已離開，警方在伊身旁發現安非他命等語（見警詢卷
      第二頁）。再於偵查中供稱：張金富開貨車載伊到成功東
      和再過去一個公車涼亭，就叫伊把車上的割草機、工具搬
      下，之後張金富就開車走了，過一下警察路過看伊可疑就
      盤問伊，並到旁邊找到一包毒品等語（見一百年度毒偵字
      第一八五號卷第五頁）。且於原審對於其有上開供述表示
      並無意見等語（見原審卷第三十七頁）。是由被告上開供
      述可知，係員警認其可疑才向前盤查，且於盤查地點附近
      發現扣案之甲基安非他命一包，顯已發覺被告有施用或持
      有第二級毒品甲基安非他命犯行。是被告辯稱其係對未發
      覺之罪自首云云，即無可採。
（二）被告雖辯稱扣案之甲基安非他命是張金富所有，伊有供出
      毒品來源云云。惟查：
  １、證人張金富於偵查中證稱：伊雖有載被告到他被查獲之公
      車站涼亭，但只是讓被告下車，伊並沒有下車，只停留約
      一分鐘而已，並沒有在那邊停留。扣案的甲基安非他命並
      不是伊的，是被告帶來的，且警察來時伊並沒有在場等語
      （見一百年度毒偵字第一八五號卷第三十六頁、第三十七
      頁）。查甲基安非他命量少價高，且取得不易，扣案之第
      二級毒品甲基安非他命如為證人張金富所有，其何以將該
      包甲基安非他命丟棄在查獲被告地點之附近，而自行離開
      ，反留下被告在場，足認證人張金富上開證述可採，扣案
      之甲基安非他命一包應為被告所有無誤。
  ２、被告於偵查中供稱：其施用之毒品是向朋友購買的，是由
      林谷穆介紹向他人買的等語（見一百年度毒偵緝字第三九
      號卷第二十四頁）。再於原審供稱：伊對臺東地方法院檢
      察署未因其供述而查獲張金富涉犯轉讓毒品罪嫌並無意見
      ，扣案之甲基安非他命是伊的等語（見原審卷第三十七頁
      ）。是被告其後改稱其施用之甲基安非他命來源為張金富
      所轉讓云云，應係事後為減輕其刑責之詞，亦無可採。
（三）綜上所述，被告上訴形式上雖已提出上開事由，然並未具
      體指摘原判決有如何採證、認事、用法等足以影響判決本
      旨之不當或違法，而構成應予撤銷之具體事由，應認其上
      訴為不合法律上之程式，且無從命補正，應予駁回，並不
      經言詞辯論為之。
據上論斷，應依刑事訴訟法第三百六十七條前段、第三百七十二
條，判決如主文。
中    華    民    國   100    年    10    月    31    日
                  刑事庭審判長法  官  何方興
                              法  官  林碧玲
                              法  官  陳秋錦
以上正本證明與原本無異。
本件不得上訴。
中    華    民    國   100    年    10    月    31    日
                              書記官  吳璧娟